【裁判字號】    95,交聲,107
【裁判日期】    951013
【裁判案由】    違反道路交通管理處罰條例聲明異議
【裁判全文】
臺灣花蓮地方法院交通事件裁定         95年度交聲字第107號
原處分機關  交通部公路總局臺北區監理所花蓮監理站
異  議  人
即受處分人  乙○○
上列異議人即受處分人因違反道路交通管理處罰條例案件，對於
交通部公路總局台北區監理所花蓮監理站95年 8月14日所為之處
分（原處分案號：花監違字第裁44-P00000000號），聲明異議，
本院裁定如下：
    主  文
異議駁回。
    理  由
一、異議意旨略以：異議人即受處分人乙○○於民國95年 5月14
    日下午2時許，駕駛IZ-8897號自用小客車，由花蓮縣吉安鄉
    ○○路右轉中央路，斯時福昌路為綠燈，卻遭距路口約20餘
    公尺，在中央路上值勤之員警攔下，命異議人下車回頭看中
    央路之交通號誌，當時該路口號誌已轉為綠燈，員警即據以
    推斷異議人右轉時福昌路係紅燈，異議人曾當場提出異議，
    惟員警仍認定異議人闖紅燈右轉，進而開單告發，異議人認
    並未有該違規事實，為此聲明異議，請求撤銷原處分云云。
二、按本件異議人行為後，道路交通管理處罰條例業於95年7月1
    日修正施行，惟該條例第53條第 1項並未作修訂，是無比較
    新舊法之問題，應逕行適用修正後之上開條例，合先敘明。
    次按汽車行駛至交岔路口，其行進、轉彎，應遵守燈光號誌
    或交通警察之指示；汽車駕駛人，行經有燈光號誌管制之交
    岔路口闖紅燈者，處新臺幣1,800元以上5,400元以下罰鍰，
    道路交通安全規則第102條第1項第 1款、道路交通管理處罰
    條例第53條第 1項分別定有明文。又汽車駕駛人有左列各款
    所列條款之一者，除依原條款處罰鍰外，並予記點：3.有第
    43條、第53條或第54條情形之一者，各記違規點數 3點，道
    路交通管理處罰條例第63條第1項第3款亦有明文。
三、經查異議人乙○○於上開時、地，駕駛其所有之前揭自用小
    客車闖越紅燈右轉，適為在該處執行交通稽查勤務之員警發
    現，當場攔查並開單舉發等情，業據證人即花蓮縣警察局吉
    安分局交通事故處理小組警員甲○○於本院訊問時結稱：「
    （法官問：95年5月14日下午2時45分，你在何處執勤？）在
    福昌路與中央路口執勤。‧‧‧（法官問：你有無全程看到
    異議人違規的事實？）有。當時我們是在中央路靠近福昌路
    口的紅綠燈約20餘公尺處服勤，當時我們有開警車，警車就
    停在路邊，我們人在馬路旁執勤，在下午 2時45分左右，我
    們看到中央路已經亮了綠燈3到5秒之後，我們才會有攔檢的
    動作，當時我們將異議人攔下時，中央路的綠燈已經亮了約
    3到5秒，異議人還由福昌路右轉中央路，他違規的事實很明
    顯，我們才將他攔下，攔下之後，我就告訴異議人並請他回
    頭看中央路的號誌是否為綠燈，因為中央路的號誌如果是綠
    燈的話，那福昌路的號誌一定是紅燈，當時他有回頭看，中
    央路的號誌確實為綠燈，我就告訴異議人說他闖了紅燈，所
    以我們要舉發他違規，之後我就開了單子，至於當時異議人
    有無跟我爭辯什麼，我已經忘了，不過通常違規人若有爭辯
    的話，我們都會告訴他可以去申訴。‧‧‧（法官問：當時
    異議人的車子是否從福昌路右轉到中央路的第 1部車子？）
    是的，當時就只有他 1輛車子。（法官問：當時異議人的車
    子有無跟著前車？）沒有，就只有他單獨 1輛車子。‧‧‧
    （法官問；當時異議人右轉過來的車速約有多少？）目測大
    概時速 2、30公里左右，不會很快。（法官問：就異議人所
    言，有時間差的問題，那異議人的車子是否有可能是闖黃燈
    ？）不可能，因為中央路的燈號，如果是綠燈的話，那麼福
    昌路的燈號一定是紅燈。（法官問：從福昌路口右轉到你們
    攔檢的地方，以異議人當時的車速，需要多少時間？）我們
    攔檢的依據是以車頭轉出來當時，中央路口的燈號是否為綠
    燈為準。（法官問：你們不是車子到你們攔檢的地方才去看
    燈號？）不是，如果這樣的話誤差會更大。」等語明確，參
    以證人與異議人素不相識，並無仇怨，且係執法人員，衡情
    應無設詞誣攀自陷偽證罪之必要，是其證詞尚屬客觀可信，
    此外，並有證人所提出之攔檢異議人闖越紅燈違規右轉之相
    關位置圖乙紙及現場照片 5幀在卷可佐，是異議人空言改辯
    稱：伊並未闖紅燈，通過福昌路口時，燈號是閃黃燈，警察
    攔檢時才變成紅燈云云，核屬飾卸之詞，並無足採。
四、綜上所述，異議人有上開違規行為至為明確，原處分機關援
    引道路交通管理處罰條例第53條第1項、第63條第1項第 3款
    之規定，處以新台幣2700元罰鍰及記違規點數 3點，並無不
    當，本件異議核無理由，應予駁回。
據上論斷，應依道路交通案件處理辦法第19條，裁定如主文。
中    華    民    國    95    年    10    月    13    日
                        臺灣花蓮地方法院交通法庭
                            法    官  張  健  河
上列正本證明與原本無異。
如對本裁定不服，應於送達後5日內，向本院提出抗告狀（應抄
附繕本）
                            書記官
中    華    民    國    95    年    10    月    13    日


司法院資訊處製作；財團法人民間司法改革基金會備份。
